【裁判字號】    88,易,3884
【裁判日期】    890728
【裁判案由】    贓物
【裁判全文】
臺灣臺中地方法院刑事判決                        八十八年度易字第三八八四號
    公  訴  人  臺灣臺中地方法院檢察署檢察官
    被      告  甲○○
右列被告因贓物案件，經檢察官提起公訴（八十八年度偵字第二二三七一號），本院
判決如左：
    主  文
甲○○牙保贓物，處拘役伍拾日。
    事  實
一、甲○○明知真實姓名、年籍不詳之友人「洪福來」（諧音）及綽號「世林」等二
    名成年男子，於民國八十八年七月前某日，在不詳地點竊得電鑽六支、砂輪機四
    台及電鋸二台，竟於八十八年七月間某日，為「洪福來」及綽號「世林」出面銷
    贓，將上開電鑽等工具持往台中市○區○○路十二號王辰發所經營之星辰電動工
    具公司，以電鑽每支新台幣（下同）一千元、砂輪機一台三百元、電鋸每支六百
    元之價格，介紹給不知情之王辰發買受（王辰發業經檢察官另為不起訴處分），
    從中分得二千元。嗣於同年七月二十二日，甲○○為警查獲違反毒品危害防制條
    例之案件，對於上開未發覺之犯罪，在警訊中向警員自首，而接受裁判，始為警
    查悉上情。
二、案經台中縣警察局霧峰分局報請臺灣臺中地方法院檢察署檢察官偵查起訴。
    理  由
一、訊據被告甲○○矢口否認右開犯行，辯稱當初「洪福來」及「世林」二人原欲被
    告覓人修理前開電鑽等工具，其後因修理費用過高，方另託其出售，被告根本不
    知此等工具為失竊之贓物，且其等雖允諾給予二千元之報酬，但迄未取得，亦不
    知其等下落云云。惟查右開事實業據被告於警訊中供明在卷可稽，核與證人王辰
    發證述被告確實前往出售前揭電鑽等工具之證詞相符，復有警方於被告自首後，
    在王辰發所經營之星辰電動工具公司內起出前揭電鑽六支、砂輪機四台及電鋸二
    台，經王辰發僱用之會計即證人林玉珍確認確非該公司所有，是本件事證明確，
    被告為人牙保贓物之事實，洵堪認定，所辯毫無贓物之認識云云，不足採信。
二、核被告甲○○所為，係犯刑法第三百四十九條第二項之牙保贓物罪。惟被告係於
    前述違反毒品危害防制條例案件，在該案警訊中，就本件未發覺之犯罪，向警員
    自首，而接受裁判，有其警訊筆錄在卷可按，應依刑法第六十二條前段之規定，
    減輕其刑。爰審酌被告為人牙保銷贓，不僅失主難於回復其物，更易助長竊盜之
    犯行，惟本件所牙保之贓物，價值非鉅，及被告於自首後，又矢口否認犯行之犯
    後態度，與其犯罪之動機、目的、手段等一切情狀，量處如主文所示之刑。
據上論斷，應依刑事訴訟法第二百九十九條第一項前段，刑法第六十二條前段、第三
百四十九條第二項，罰金罰鍰提高標準條例第一條前段，判決如主文。
中      華      民      國      八十九      年      七    月  二十八    日
                                        法  官  莊 深 淵
右正本證明與原本無異。
如不服本判決，應於送達後十日內向本院提出上訴狀（須附繕本），上訴於台灣高等
法院台中分院。
                                        書記官
中      華      民      國      八十九      年      七    月   三十一   日
附錄論罪科刑法條
刑法第三百四十九條第二項：搬運、寄藏、故買贓物或為牙保者，處五年以下有期徒
刑、拘役或科或併科一千元以下罰金。


司法院資訊處製作；財團法人民間司法改革基金會備份。
